臺灣高等法院刑事判決
                                   108年度上訴字第3485號
上  訴  人  臺灣新北地方檢察署檢察官
被      告  宋延華





選任辯護人  游文愷律師

上列上訴人因被告違反毒品危害防制條例案件，不服臺灣新北地
方法院108年度訴緝字第17號，中華民國108年8月30日第一審判
決（起訴案號：臺灣新北地方檢察署106年度偵字第35660號），
提起上訴，本院判決如下：
    主  文
上訴駁回。               
    理  由
一、經本院審理結果，認第一審判決對被告宋延華為無罪之諭知
    ，核無不當，應予維持，並引用第一審判決書記載之證據及
    理由（如附件一）。
二、檢察官上訴意旨如上訴書(附件二)，並指被告有另犯販賣第
    二級毒品未遂或詐欺取財罪嫌。
三、查：
　㈠被告與杜智凱約定以13,000元之價格交易15公克之甲基安非
    他命之事實，業據杜智凱證述明確，並有杜智凱與被告間之
    LINE對話截圖可稽，復為被告所坦承，洵堪認定。
　㈡被告辯稱其只是仲介杜智凱向「阿偉」購買甲基安非他命等
    語，經核其與杜智凱間之LINE對話及杜智凱於偵查中解釋其
    中暗示性話語之真意，被告最初於106年9月6日詢問：「半1
    4000 一部25000(意為半兩14,000元，一兩25,000元)」、「
    有要嗎？」「拼現金13000快幫一下」，同月14日再詢問問
    「要不要」、「00000-00000」(臺灣新北地方檢察署106年
    度偵字第35660號卷第27頁)，向杜智凱兜售。嗣杜智於案發
    當日詢問可否13,000元之價格，並同意被告分一個(意抽1公
    克)，被告隨即回覆：「我叫我朋友幫你準備好等你回來」
    ，並稱：「他還可以給一部」、「一部你能給多少」等語(
    同上偵查卷第28頁)。被告係仲介杜智凱向其友人購買甲基
    安非他命，可以採信。
　㈢扣案之白色結晶物品經鑑定結果，未檢出管制藥品或毒品成
    分。杜智凱於警詢中陳稱此結晶物係被告交付之甲基安非他
    命(同上偵查卷第19頁)，嗣於原審證稱上開扣案物係另向「
    老陳」購買，被告所交付者經發現是冰糖後已經丟棄等語(
    原審訴緝卷第308、309頁)。審酌被告於警局初詢時即供稱
    其係因「阿偉」先出賣15公克之「安非他命(甲基安非他命)
    」給他人，因被疑有怪味，應非安非他命而遭退貨，轉向其
    詢問有無人要買，要便宜賣9,000元，適有杜智凱與其聯絡
    ，其因而將該15公克之物品以13,000元之價格轉賣給杜智凱
    ，從中賺取4,000元等語(同上偵查卷第15頁)，及杜智凱甫
    於106 年9 月18日7 時18分許收受，旋於數小時後即翌日2 
    時53分許至3 時27分許之間使用LINE向被告抱怨並要求退換
    （見他卷第66頁），依所留訊息：「你朋友回你了嗎？？」
    、「反正東西不行我一定退給你！你錢還我」、「家川！線
    是你牽的！你也是有賺！那你是否應該幫我換…」、「東西
    是真的很離譜…不然我不會跟你屎尿成這樣！」堪信被告所
    交付之物確有重大瑕疵，疑非甲基安非他命。則不論扣案之
    結晶物是否被告交付，均不足以證明被告已完成販賣第二級
    毒品之犯行。而不論被告與杜智凱間之交易係被告仲介杜智
    凱向「阿偉」購買，或被告向「阿偉」買受後轉賣杜智凱，
    既無證據證明被告已取得可供販賣予杜智凱之甲基安非他命
    ，或有其他已著手販賣毒品之行為，即不得以販賣未遂罪相
    繩。
　㈣被告自承係因「阿偉」出賣給他人之「甲基安非他命」遭疑
    非真品，而轉賣予杜智凱，可見其自始明知所轉售之物有重
    大瑕疵，已遭他人退貨，杜智凱亦不見得會接受，竟於杜智
    凱向其要求退換貨時，使用LINE回覆：「我跟你說這種東西
    沒有所謂的掛保證，你剛剛講那個話我聽不下去，假如今天
    東西是我的我退還給你當然是沒有問題，問題是東西不是我
    的，我只能說我盡全力幫你把東西退回來」、「讓你拿到不
    好的我真的很不好意思，我會想辦法幫你處理看看」、「我
    已經說了我1 塊都沒有賺，我跟你已經認識這麼久，你不會
    覺得我是一個會推卸責任的人吧？該是我的問題我會盡可能
    的配合想辦法解決，但並不是像你所講的是我的問題吧？如
    果每個人都像這樣子說，那我問題不是就很多了。」等語，
    言語間透露不干其事而加以推諉，事後亦未處理退換貨，難
    認自始有意按原約定履行交付甲基安非他命。惟檢察官起訴
    被告販賣第二級毒品，與詐欺之構成要件不相符，社會事實
    不同，本院無從變更起訴法條審判，宜由檢察官另行偵查。
四、本案原判決認事用法並無不當，檢察官上訴為無理由，應予
    駁回。
據上論結，應依刑事訴訟法第373條、第368條，判決如主文。
本案經檢察官李宗翰提起公訴，檢察官高肇佑提起上訴，檢察官
李進榮到庭執行職務。
中　　華　　民　　國　  109　　年　　4　　月　　 8　　日
                  刑事第四庭  審判長法　官  陳筱珮
　　　　　　　　　　　　　　　      法　官  邱滋杉
　　　　　　　　　　　　　　　      法　官  羅郁婷
以上正本證明與原本無異。
檢察官如不服本判決，應於收受送達後20日向本院提出上訴書狀
，惟須受刑事妥速審判法第9條限制。其未敘述上訴之理由者，
並得於提起上訴後20日內向本院補提理由書(均須按他造當事人
之人數附繕本)「切勿逕送上級法院」。
刑事妥速審判法第9條：
除前條情形外，第二審法院維持第一審所為無罪判決，提起上訴
之理由，以下列事項為限：
一、判決所適用之法令牴觸憲法。
二、判決違背司法院解釋。
三、判決違背判例。
刑事訴訟法第 377 條至第 379 條、第 393 條第 1 款之規定，
於前項案件之審理，不適用之。
                                    書記官  陳啟文
中　　華　　民　　國　  109　　年　　4　　月　　 8　　日